臺灣高等法院刑事判決　　　　　　　　94年度上訴字第1054號
上　訴　人　臺灣板橋地方法院檢察署檢察官
被　　　告　甲○○
上列上訴人因被告違反毒品危害防制條例案件，不服臺灣板橋地
方法院94年度訴字第240號，中華民國94年3月17日第一審判決（
起訴案號：臺灣板橋地方法院檢察署94年度毒偵字第132號），
提起上訴暨移送併辦（併辦案號：同署94年度毒偵字第1749號）
，本院判決如下：
    主  文
原判決撤銷。
甲○○連續施用第一級毒品，處有期徒刑壹年肆月。
    事  實
一、甲○○曾多次因施用毒品案件，經檢察官送觀察、勒戒後，
    因無繼續施用毒品傾向，而為不起訴處分確定，迄91年6 月
    間，又因施用毒品，經檢察官送戒治處所施以強制戒治並提
    起公訴，強制戒治部分於92年2月26日因停止戒治而釋放，
    並於92年6月25日因戒治期滿而執行完畢，而起訴部分經原
    審分別以91年度訴字第2438號判處有期徒刑10月確定，以及
    以91年度訴字1963號判處有期徒刑6月及7月確定，經定應執
    行刑為1年9月，於93年9月14日假釋付保護管束，其假釋期
    滿日為94年2月10日（於本件行為時尚未假釋期滿而不構成
    累犯）。詎其猶不知戒除毒癮，竟基於施用第1級毒品海洛
    因之概括犯意，(一)於93年12月12日某時，在其位於臺北縣板
    橋市某地之友人住處以摻入香煙點燃吸食之方式，施用第1
    級毒品海洛因1次；(二)又於94年1月11日上午9時55分往前回
    溯26小時內之某時，在不詳處所，以前述之方式，施用第1
    級毒品海洛因1次。嗣分別於93年12月14日上午9時3分許、
    94 年1月11日上午9時50分許，因執行假釋受保護管束人之
    尿液檢驗，於臺灣板橋地方法院檢察署觀護人採集尿液囑託
    鑑定後，發覺其尿液檢體呈嗎啡陽性反應而分別查獲。
二、案經臺灣板橋地方法院檢察署觀護人告發臺灣板橋地方法院
    檢察署檢察官偵查起訴。
    理  由
一、被告甲○○雖經合法傳喚未到庭，惟：
    (一)事實欄一(一)記載之事實部分：此部分事實，業據被告自白
  　　不諱，而其因執行保護管束經採集尿液囑託鑑定結果，亦
    　呈嗎啡類（即海洛因進入人體後之代謝物）陽性反應，有
      臺灣檢驗科技股份有限公司出具之濫用藥物尿液檢驗報告
      及臺灣板橋地方法院檢察署受保護管束人尿液檢體監管紀
      錄表各乙份附卷足據（見94年度偵字第132號偵查卷第3頁
      、第4頁） ，堪信其前開自白與事實相符。
    (二)事實欄一(二)記載之事實部分：被告因執行保護管束經採集
  　　尿液囑託鑑定結果，亦呈嗎啡類（即海洛因進入人體後之
　    代謝物）陽性反應，有臺灣尖端先進生技醫藥股份有限公
      司出具之濫用藥物檢驗報告及臺灣板橋地方法院檢察署受
      保護管束人尿液檢體監管紀錄表各乙份在卷可憑（見94
      年度偵字第1749號偵查卷第3頁、第4頁），亦足認被告確
      有施用第1級毒品海洛因之事實。
    (三)再而，被告曾多次因施用毒品案件，經檢察官送觀察、勒
　　　戒後，因無繼續施用毒品傾向，而為不起訴處分確定，迄
　　　91年6月間，又因施用毒品，經檢察官送戒治處所施以強
  　　制戒治，於92年2月26日因停止戒治而釋放，並於92年6月
    　25日因戒治期滿而執行完畢，有受觀察勒戒人毒品及前科
      紀錄簡列表及本院被告前案紀錄表各1份存卷可參。
    (四)綜上所述，本件被告於強制戒治執行完畢釋放後5年內再
      為施用第1級海洛因犯行之事證明確，堪以認定。
二、核被告所為，係犯毒品危害防制條例第10條第1項之施用第1
    級毒品罪。被告持有海洛因之低度行為，應為施用之高度行
    為所吸收，不另論罪。被告先後2 次施用第1級毒品海洛因
    之犯行，時間緊接，犯罪構成要件相同，顯係基於概括犯意
    為之，應依連續犯規定論以1罪，並依法加重其刑。公訴人
    就被告事實欄一(二)所示之犯行，雖未起訴，然與起訴部分有
    連續犯之裁判上1罪關係，為起訴效力所及，本院自得1併審
    理。
三、原審據以論科，固非無見。惟查：事實欄一(二)部分，本為起
    訴效力所及，原審未及審理，尚有未洽。公訴人上訴指摘及
    此，為有理由，應由本院將原判決撤銷改判。爰審酌被告有
  　多次施用毒品遭查獲之紀錄，素行不佳，且前已因觀察勒戒
    結果認無繼續施用毒品傾向而2度受不起訴處分，業受毒品
    危害防制條例對施用毒品人之寬典，復因再度違犯而受有期
    徒刑之宣告與執行，竟仍再三吸食，顯見並無悔意，惡性非
    淺，然因被告施用毒品實為戕害自身健康之犯罪，於他人尚
    無明顯重大危害，及其施用之次數不多，於原審審理中亦能
    坦承犯行，以及犯罪後之態度等一切情狀，量處如主文第2
    項所示之刑，以資儆懲。
四、被告經合法傳喚無正當理由未到庭，爰不待其陳述逕行判決
　　。
據上論斷，應依刑事訴訟法第369條第1項前段、第364條、第371
條、第299條第1項前段、毒品危害防制條例第10條第1項，刑法
第11條前段、第56條，判決如主文。
本案經檢察官邱美育到庭執行職務。
中　　華　　民　　國　　94　　年　　6　　月　　21　　日
　　　　　　　　　刑事第十一庭審判長法  官  陳祐輔
                                    法  官  陳國文
                                    法  官  邱瑞祥
上正本證明與原本無異。
如不服本判決，應於收受送達後十日內向本院提出上訴書狀，其
未敘述上訴之理由者並得於提起上訴後十日內向本院補提理由書
（均須按他造當事人之人數附繕本）。
                                    書記官  吳金來
中　　華　　民　　國　　94　　年　　6　　月　　21　　日
附錄：本案論罪科刑法條全文：
毒品危害防制條例第10條：
施用第一級毒品者，處六月以上五年以下有期徒刑。
施用第二級毒品者，處三年以下有期徒刑。
